---
title: Análisis de datos de COVID-19 en Costa Rica mediante funciones del paquete
  base R - Basico
author: "Daniela Castro"
date: '2022-05-11'
output: html_document
---

```{r setup, include=FALSE}
knitr::opts_chunk$set(echo = TRUE)
```

## Presentacion 
Este documento presenta graficos generador a partir de los datos Covid-19 en Costa Rica compartidos por el Ministerio de Salud en [https://geovision.uned.ac.cr/oges/](https://geovision.uned.ac.cr/oges/)



## Entradas 
```{r carga-datos}
covid <- read.csv(file = "05_10_22_CSV_GENERAL.csv", sep = ";")
```

## Procesamiento 
### Curacion de Datos 
```{r conversion fecha}
covid$FECHA <- as.Date(covid$FECHA, format = "%d/%m/%Y") 
```

### Opciones generales 
```{r opciones generales}
options(scipen = 7)
```


## Salidas 

### Graficos

#### Casos Acumulados 

##### Positivos 

```{r}
plot(covid$FECHA, covid$positivos, main = "Casos acumulados positivos de Covid-19 en Costa Rica", xlab = "Fecha", ylab = "Casos")
```

plot(
  covid$FECHA,
  covid$positivos,
  type = "l",
  xaxt = "n",
  yaxt = "n",
  main = "Casos positivos acumulados de COVID en Costa Rica",
  xlab = "Fecha",
  ylab = "Casos positivos"
)

























