---
title: Análisis de datos de COVID-19 en Costa Rica mediante funciones del paquete
  base R - Basico
author: "Daniela Castro"
date: '2022-05-11'
output: 
  html_document:
    toc: true
    toc_depth: 5
    toc_float:
      collapsed: false
      smooth_scroll: false
---

```{r setup, include=FALSE}
knitr::opts_chunk$set(echo = TRUE)
```

## Presentacion 
Este documento presenta graficos generador a partir de los datos Covid-19 en Costa Rica compartidos por el Ministerio de Salud en [https://geovision.uned.ac.cr/oges/](https://geovision.uned.ac.cr/oges/)



## Entradas 
```{r carga-datos}
covid <- read.csv(file = "05_10_22_CSV_GENERAL.csv", sep = ";")
```

## Procesamiento 
### Curacion de Datos 
```{r conversion fecha}
covid$FECHA <- as.Date(covid$FECHA, format = "%d/%m/%Y") 
```

### Opciones generales 
```{r opciones generales}
options(scipen = 7)
```


## Salidas 

### Graficos

#### Casos Acumulados 

##### Positivos 

###### Casos
```{r}
plot(covid$FECHA, covid$positivos, main = "Casos acumulados positivos de Covid-19 en Costa Rica", xlab = "Fecha", ylab = "Casos")
```

##### Casos Positivos Acumulados 
```{r casos-positivos-acumulados}
plot(
  covid$FECHA,
  covid$positivos,
  type = "l",
  xaxt = "n",
  yaxt = "n",
  main = "Casos positivos acumulados de COVID en Costa Rica",
  xlab = "Fecha",
  ylab = "Casos positivos"
)
# Formato del eje x
axis(side = 1,
     covid$FECHA,
     tick = FALSE,
     format(covid$FECHA, "%m-%y"),
     cex.axis = .7)
# Formato del eje Y
axis(
  side = 2,
  covid$positivos,
  labels = TRUE,  
  at = seq(0, 1000000, by = 200000),
  cex.axis = .7
)
```

##### Fallecidos

```{r fallecidos-acumulados}
# Gráfico de líneas
plot(
  covid$FECHA,
  covid$fallecidos,
  type = "l",
  xaxt = "n",
  yaxt = "n",
  main = "Casos fallecidos acumulados de COVID en Costa Rica",
  xlab = "Fecha",
  ylab = "Casos fallecidos"
)
# Formato del eje X
axis(side = 1,
     covid$FECHA,
     tick = FALSE,
     format(covid$FECHA, "%m-%y"),
     cex.axis = .7)
# Formato del eje Y
axis(
  side = 2,
  covid$fallecidos,
  labels = TRUE,  
  at = seq(0, 10000, by = 2000),
  cex.axis = .7
)
```

##### Otros
En este gráfico se muestran los casos acumulados positivos, activos, recuperados y fallecidos.

```{r positivos-activos-recuperados-fallecidos-acumulados}
# Gráfico de líneas de casos activos
plot(
  covid$FECHA,
  covid$positivos,
  type = "l",
  xaxt = "n",
  yaxt = "n",
  main = "Casos acumulados de COVID en Costa Rica",
  xlab = "Fecha",
  ylab = "Casos",
  col = "blue"
)
# Casos activos
lines(covid$FECHA, covid$activos, col="red")
# Casos recuperados
lines(covid$FECHA, covid$RECUPERADOS, col="green")
# Casos fallecidos
lines(covid$FECHA, covid$fallecidos, col="black")
# Leyenda
legend(
  x = "topleft",
  inset = 0.03,
  legend = c("Positivos", "Activos", "Recuperados", "Fallecidos"),
  col = c("blue", "red", "green", "black"),
  lty = 1,
  cex = 0.7)
# Formato del eje X
axis(side = 1,
     covid$FECHA,
     tick = FALSE,
     format(covid$FECHA, "%m-%y"),
     cex.axis = .7)
# Formato del eje Y
axis(
  side = 2,
  covid$positivos,
  labels = TRUE,  
  at = seq(0, 1000000, by = 200000),
  cex.axis = .7
)
```





